【裁判字號】    99,台上,2218
【裁判日期】    990415
【裁判案由】    違反毒品危害防制條例
【裁判全文】
最高法院刑事判決            九十九年度台上字第二二一八號
上  訴  人  甲○○
選任辯護人  何建宏律師
上列上訴人因違反毒品危害防制條例案件，不服台灣高等法院台
南分院中華民國九十九年二月三日第二審更審判決（九十八年度
上更(一)字第三二八號，起訴案號：台灣台南地方法院檢察署九十
七年度偵字第一０八五六號），提起上訴，本院判決如下：
    主  文
上訴駁回。
    理  由
按刑事訴訟法第三百七十七條規定，上訴於第三審法院，非以判
決違背法令為理由，不得為之。是提起第三審上訴，應以原判決
違背法令為理由，係屬法定要件。如果上訴理由書狀並未依據卷
內訴訟資料，具體指摘原判決不適用何種法則或如何適用不當，
或所指摘原判決違法情事，顯與法律規定得為第三審上訴理由之
違法情形，不相適合時，均應認其上訴為違背法律上之程式，予
以駁回。本件原審審理結果，認為上訴人甲○○意圖營利，販賣
第一級毒品海洛因十八次之犯行明確，因而撤銷第一審該部分科
刑之判決，改判仍論處上訴人如原判決附表（下稱附表）一編號
一至十八販賣第一級毒品（均累犯）罪刑（主刑部分定應執行有
期徒刑十八年），已詳其調查、取捨證據之結果及憑以認定犯
罪事實之心證理由，並就上訴人於原審所辯：本件係由熊德威出
資，由伊購買海洛因後，再出售與附表一所示之人云云，認非可
採，予以指駁論述明白，而以上訴人係單獨販賣毒品海洛因予附
表一之人各情，俱有卷證資料可資覆按，並不違背經驗與論理法
則，自不容任意指摘。又毒品危害防制條例第十七條第一項規定
所稱「供出毒品來源，因而查獲其他正犯或共犯者」，係指犯罪
行為人供出毒品來源之對向性正犯，或與其具有共同正犯、共犯
（教唆犯、幫助犯）關係之毒品由來之人的相關資料，諸如其前
手或共同正犯、共犯之姓名、年籍、住居所或其他足資辨別之特
徵等項，使調查或偵查犯罪之公務員得據以對之發動調查或偵查
程序，並因此而確實查獲其人、其犯行者，始足該當。雖不以在
偵查中供出為限，即審判中始供出者亦無不可，但犯罪行為人所
自白或指認為毒品由來之人，如僅有綽號而難以確定其特徵，或
已死亡或通緝等在客觀上實已無從使調查或偵查機關人員為有效
地調查或偵查作為，或並未因此而確實查獲被指認人之犯行者，
均與上開之規定不侔。本件上訴人於原審所指稱與其共同販賣毒
品之「熊德威」，業於民國九十七年七月二十四日在台南市○○
○路○段十六號十一樓之三墜樓死亡，即上訴人於原審亦供認熊
德威已往生無訛。於此，該「熊德威」既已死亡，則承辦本案之
台南縣警察局第五分局警察在客觀上已無從查證虛實，更遑論有
所謂因此而查獲共同正犯「熊德威」之情事，自無上開條例第十
七條第一項減免其刑規定適用之餘地。上訴意旨，仍執其與「熊
德威」係共同正犯之陳詞，而就原判決已為指駁說明事項，重為
事實上之爭辯，復徒憑一己之見，謂其有上開減輕或免除其刑規
定之適用，尤不無誤會，均無足取，而非適法之第三審上訴理由
。依上所述，本件上訴為違背法律上之程式，應予駁回。
據上論結，應依刑事訴訟法第三百九十五條前段，判決如主文。
中    華    民    國  九十九  年    四    月   十五   日
                      最高法院刑事第十三庭
                          審判長法官  賴  忠  星
                                法官  呂  丹  玉
                                法官  吳      燦
                                法官  蔡  名  曜
                                法官  葉  麗  霞
本件正本證明與原本無異
                                      書  記  官
中    華    民    國  九十九  年    四    月   二十   日
                                                       s

司法院資訊處製作；財團法人民間司法改革基金會備份。
